臺灣高等法院臺中分院刑事判決　　　　 100年度上易字第96號
上　訴　人　臺灣臺中地方法院檢察署檢察官
被　　　告　張岱傑
選任辯護人　張益隆律師
上列上訴人因被告詐欺案件，不服臺灣臺中地方法院99年度訴緝
字第278號中華民國99年11月16日第一審判決（起訴案號：臺灣
臺中地方法院檢察署95年度偵字第19853號），提起上訴，本院
判決如下：
    主  文
上訴駁回。
張岱傑緩刑伍年，並應向執行檢察官指定之公益團體、地方自治
團體或社區提供二百四十小時之義務勞務，於緩刑期間付保護管
束。
    犯罪事實及理由
一、本案經本院審理結果，認第一審判決認事用法及量刑均無不
    當，應予維持，除犯罪事實一、(一)第5行「郭瑞祥」，應更
    正為「林瑞祥」外，其餘並引用第一審判決書記載之事實、
    證據及理由（如附件）。
二、檢察官上訴意旨略謂：被告由賣門號幫助提升為車手領款之
    共同正犯，屬主謀地位，且詐得財產分別為290萬元、148萬
    元，且已遭領取290萬元，被告未與被害人2人和解，原審量
    刑顯然過輕等語。
三、按量刑之輕重係屬事實審法院得依職權自由裁量之事項，茍
    已斟酌刑法第57條各款所列情狀而未逾法定刑度，即不得遽
    指為違法（最高法院72年度台上字第6696號、75年度台上字
    第7033號判例可資參照）。又在同一犯罪事實與情節，如別
    無其他加重或減輕之原因，下級審法院量定之刑，亦無過重
    或失輕之不當情形，則上級審法院對下級審法院之職權行使
    ，原則上應予尊重（最高法院85年度台上字第2446號判決亦
    可參照）。本件原審判決於理由中已敘明審酌被告年輕力盛
    ，卻參與詐騙集團負責提領詐得款項之工作，助長行騙之風
    ，妨礙對於詐欺犯罪集團其餘成員之追查，使其愈肆無忌憚
    ，加深犯罪之猖獗，嚴重影響社會經濟秩序，並造成本件被
    害人遭詐騙款項，損害甚鉅，惡性實深，然慮及被告犯後均
    坦認犯行，尚有悔意，並參酌被告在詐欺集團中擔任之角色
    、分工項目、參與之時間非長等一切情狀，量處有期徒刑6
    月、5月，定應執行有期徒刑10月，並諭知易科罰金之折算
    標準，本院認為原審判決就其量刑之理由，顯已斟酌刑法第
    57條各款所列情狀而未逾法定刑度，自不得遽指為違法，檢
    察官上訴認原判決所量處之刑度過輕，為無理由，應予駁回
    。
四、按刑罰之主要目的乃在於公正地報應行為人之罪責，並以刑
    罰之公正報應，威嚇社會大眾而生嚇阻犯罪之一般預防功能
    ，且善用執行刑罰之機會，從事受刑人之矯治工作，而收教
    化之個別預防功能，因而，刑罰應該是符合相當原則之公正
    刑罰，不可過份強調威嚇社會大眾之一般預防功能，或是過
    份強調教化犯罪人之個別預防功能，而輕易破壞刑罰公正報
    應之本質。查被告前未曾受有期徒刑以上刑之宣告，有台灣
    高等法院被告前案紀錄表可按，其因一時失慮，偶罹刑典，
    事後已坦承犯行，深具悔意，現已與告訴人林瑞祥達成和解
    ，有和解契約書、匯款回條影本附卷可參，且告訴人林瑞祥
    、羅茂坤於本院準備程序中均當庭表示願意給被告自新機會
    （見本院卷第21頁），而檢察官於本院審理中亦當庭表示同
    意給予被告緩刑（見本院卷第39頁背面），且刑罰之執行，
    對被告之改善尚不具必要性，本院認經此偵審程序及刑之宣
    告後，被告應知所警惕，而無再犯之虞，因認暫不執行其刑
    為當，爰依刑法第74條第1項第1款規定，併予宣告緩刑5年
    ，以啟自新。又被告因上開犯行，造成告訴人林瑞祥之損害
    ，雖被告已與告訴人林瑞祥和解，然為期被告於緩刑期間內
    深知警惕，避免緩刑之宣告遭撤銷，且導正其應審慎遵守法
    律規範之觀念，爰併依刑法第74條第2項第5款，諭知被告應
    向執行檢察官指定之公益團體、地方自治團體或社區提供24
    0小時之義務勞務，並依刑法第93條第1項第2款之規定，宣
    告緩刑期間付保護管束，以促其知所警惕，以免再犯。
據上論斷，應依刑事訴訟法第373條、第368條，刑法第74條第1
項第1款、第2項第5款、第93條第1項第2款，判決如主文。
中    華    民    國   100    年    3     月    31    日
            刑事第五庭  審判長法  官  趙  春  碧
                              法  官  賴  恭  利
                              法  官  卓  進  仕
以上正本證明與原本無異。
不得上訴。
                              書記官  郭  振  祥
中    華    民    國   100    年    3     月    31    日
附錄論罪科刑法條：
刑法第339條第1項
意圖為自己或第三人不法之所有，以詐術使人將本人或第三人之
物交付者，處5年以下有期徒刑、拘役或科或併科1千元以下罰金
。